臺灣板橋地方法院刑事判決　　　　　　　 94年度訴字第233號
公　訴　人　臺灣板橋地方法院檢察署檢察官
被　　　告　甲○○
上列被告等因違反槍砲彈藥刀械管制條例等案件，經檢察官提起
公訴（九十三年度偵字第一九０五四號），本院判決如左：
    主  文
甲○○意圖為自己不法之所有，而侵占遺失物，處罰金仟元，
如易服勞役，以佰元折算壹日。又未經許可，持有其他可發射
子彈具殺傷力之改造手槍，處有期徒刑壹年肆月，併科罰金新臺
幣萬元，罰金如易服勞役，以新台幣玖佰元即銀元佰元折算
壹日。扣案之具殺傷力之改造手槍壹把（槍枝管制編號：000
0000000號）、子彈貳顆均沒收。又收受贓物，處有期徒
刑月。又以加害生命之事，恐嚇他人，致生危害於安全，處有
期徒刑伍月。應執行有期徒刑壹年拾月，罰金新台幣參萬陸仟元
，罰金如易服勞役，以新台幣玖佰元即銀元佰元折算壹日。扣
案具殺傷力之改造手槍壹把（槍枝管制編號：00000000
00號）、子彈貳顆均沒收。
　　事　實
一、(一)甲○○於民國九十三年十一月二十八、二十九日左右，在
      臺北縣林口鄉郵局前，發現劉茂廷遺失之信用卡七張（花
      旗銀行信用卡二張、花旗大來卡三張、華信銀行新用卡一
      張、臺灣企銀信用卡一張），竟意圖為自己不法之所有，
      將之侵占入己。
    (二)甲○○明知未經許可，不得持有槍砲彈藥刀械管制條例第
      四條第一項第一款所稱其他可發射金屬或子彈具有殺傷力
      之各式槍砲，以及同條第二項所稱之彈藥，竟於九十三年
      十一月下旬某日，在臺北縣林口鄉○○路前，自真實姓名
      年籍不詳，綽號「阿龍」之男子處，收受具殺傷力之仿Ｇ
      ＬＯＣＫ廠二七型半自動手槍製造之玩具手槍換裝土造金
      屬槍管改造而成之改造手槍一把（槍枝管制編號：000
      0000000號），以及具殺傷力之改造八釐米子彈三
      顆，未經許可，無故持有之。
    (三)甲○○明知真實姓名年籍不詳，綽號「成仔」之成年男子
      ，於九十三年十二月三日十八時許，在臺北縣林口鄉某網
      咖前，所交付之車號為ＧＰＫ－六一０號之機車（原車牌
      號碼為Ｆ五二－七三一號）一台，係來路不明之贓物（為
      丁○○於九十三年十一月五日八時許，在臺北縣口鄉○○
      路七十九號前遭竊。），竟仍於上開時地收受上開機車，
      供己騎用。
    (四)甲○○於九十三年十二月三日二十時三十五分許，因懷疑
      友人乙○○造謠，稱其向電玩店以電子設備詐取金錢，遂
      心生不滿，竟持上開槍、彈，至乙○○位於臺北縣林口鄉
      ○○○街九十九號一樓住處內，掏出上開改造手槍（內裝
      子彈），對乙○○恫稱：「要找你算帳，一定要讓你死」
      等加害生命之語恐嚇乙○○，使乙○○心生恐懼，欲奪下
      手槍而與甲○○發生爭執，而乙○○之父丙○○見狀，遂
      上前合力將甲○○之手槍奪下。甲○○遭奪槍後，返回住
      處內，持非屬槍砲彈藥刀械管制條例管制之開山刀一把，
      折返乙○○前開住所理論，惟遭在場埋伏之員警當場逮捕
      ，並扣得改造手槍一把、八釐米子彈三顆（其中一顆，業
      經試射完畢）、劉茂廷之信用卡七張、開山刀一把，並發
      現被告騎乘車號ＧＰＫ－六一０號之機車為丁○○失竊之
      機車，始知上情。
二、案經丙○○訴請臺北縣政府警察局報請臺灣板橋地方法院檢
    察署檢察官偵查起訴。
    理　由
一、本件被告甲○○所犯者非為死刑、無期徒刑、最輕本刑為三
    年以上有期徒刑之罪或高等法院管轄第一審案件，其於審理
    程序進行中，就被訴事實為有罪之陳述，經告知其簡式審判
    程序之旨，並聽取公訴人之意見後，本院合議庭依刑事訴訟
    法第二百七十三條之一第一項規定，裁定由受命法官獨任以
    簡式審判程序進行本案之審理，合先敘明。
二、被告甲○○對於上揭犯罪事實均坦承不諱，事實欄第一項(一)
    部分：有扣案之劉茂廷之信用卡七張為證（劉茂廷不知去向
    ，故無法製作警詢筆錄，有臺北縣政府警察局九十四年三月
    十五日北縣警刑字第○九四○○三二四四八號函在卷可按。
    ）；事實欄第一項(二)部分，有扣案之改造手槍一把、子彈三
    顆為憑，經送鑑定，改造之手槍一把（槍枝管制編號：00
    00000000號），係仿ＧＬＯＣＫ廠半自動手槍製造
    之玩具手槍換裝土造金屬槍管而成之改造手槍，機械性能良
    好，可擊發子彈，認有殺傷力；改造八釐米子彈三顆，均係
    土造子彈，（具直徑八點八釐米金屬彈頭），採一顆試射，
    可擊發，有殺傷力，並有內政部警政署刑事警察局九十三年
    十二月二十八日刑鑑字第０九三０二四二七七八號槍彈鑑定
    書一份在卷足稽。事實欄第一項(三)部分，原車牌號碼為Ｆ五
    二－七三一號機車，係被害人丁○○所有，於九十三年十一
    月五日八時許，在臺北縣林口鄉○○路七十九號前遭竊等情
    ，業經被害人丁○○警詢時指訴綦詳，且有臺北縣政府警察
    局車輛失竊、車牌遺失電腦輸入單、贓物認領保管單各一紙
    在卷可稽。（ＧＰＫ－六一○號車牌，為張明凱所有，然張
    明凱業經通緝，無法製作筆錄查明該車牌何以懸掛於Ｆ五二
    －七三一號機車上，亦有臺北縣政府警察局九十四年三月十
    五日北縣警刑字第○九四○○三二四四八號函在卷可按，且
    公訴人未起訴該部分事實，附此敘明）。而事實欄第一項(四)
    部份，有告訴人乙○○、丙○○於警詢中指述為憑。被告自
    白核與事實相符，本件事證明確，應依法論科。
三、核被告甲○○就犯罪事實欄第一項(一)所為，係犯刑法第三百
    三十七條之侵占遺失物罪（起訴書僅敘明犯罪事實，漏引該
    法條，經蒞庭檢察官補充）。又槍砲彈藥刀械管制條例業經
    修正，並於九十四年一月二十六日經總統公布，而於九十四
    年一月二十八日生效，修正後之槍砲彈藥刀械管制條例刪除
    舊法第十一條，並於修正後之槍砲彈藥刀械管制條例第八條
    第四項增列：「未經許可，持有、寄藏或意圖販賣而陳列第
    一項所列槍枝者（註：指鋼筆槍、瓦斯槍、麻醉槍、獵槍、
    空氣槍或第四條第一項第一款所定其他可發射金屬或子彈具
    有殺傷力之各式槍砲），處三年以上十年以下有期徒刑，併
    科新臺幣七百萬元以下罰金」，而未經許可，持有可發射子
    彈具有殺傷力之改造手槍者，依修正前槍砲彈藥刀械管制條
    例第十一條第四項之規定，其法定刑為一年以上七年以下有
    期徒刑，併科新臺幣七百萬元以下罰金。又被告就犯罪事實
    欄第一項(二)所為，經比較新舊法結果，以修正前槍砲彈藥刀
    械管制條例第十一條第四項之規定較有利於被告，依刑法第
    二條第一項但書之規定，自應適用修正前槍砲彈藥刀械管制
    條例第十一條第四項之規定論處。至被告另所涉同條例第十
    二條第四項之未經許可持有子彈之犯行，因該適用之法條並
    無任何修正，自無比較新舊法之問題。故核被告就犯罪事實
    第一項(二)所為，係犯修正前槍砲彈藥刀械管制條例第十一條
    第四項之「未經許可持有其他可發射子彈具有殺傷力之改造
    手槍」罪及槍砲彈藥刀械管制條例第十二條第四項之「未經
    許可持有子彈罪」。被告以一行為同時觸犯上開二罪名，為
    想像競合犯，應依刑法第五十五條規定，從重依修正前之槍
    砲彈藥刀械管制條例第十一條第四項之「未經許可持有其他
    可發射子彈具有殺傷力之改造手槍」罪論處。核被告就犯罪
    事實第一項(三)所為，係犯刑法第三百四十九條第一項之收受
    贓物罪。末者，未經許可，持有槍、彈，為即成犯，但其犯
    罪繼續至持有行為終了始結束，其於持有繼續中，另為犯他
    罪而持用該槍、彈加以實施，因非自始即意圖以持有槍、彈
    為犯他罪之方法，自不能論以牽連犯，而應依數罪併罰之規
    定處理；亦即，未經許可，無故持有槍、彈罪，其持有之繼
    續，為行為之繼續，至持有行為終了時，均論為一罪，不得
    割裂，若持有之後，以之犯他罪，兩罪間之關係如何，端視
    開始持有之原因為斷，如早已非法持有槍、彈，後另起意犯
    罪，或意圖犯甲罪而持有槍、彈，卻持以犯乙罪，均應以數
    罪併罰論處；必因意圖犯某罪而持有槍、彈，嗣後果持之以
    犯該罪，兩罪間始有牽連犯之適用，最高法院著有八十九年
    度台上字第二八七號、九十年度台上字第三二七○號判決意
    旨可資參照。又被告就犯罪事實欄第一項(二)自真實姓名年籍
    不詳，綽號「阿龍」之男子處，收受而無故持有具殺傷力之
    改造手槍、改造子彈三顆之初，並無預見或有意圖日後就本
    案犯罪事實欄第一項(四)，與證人丙○○、乙○○爭執時而作
    為恐嚇之用，是其所犯之未經許可持有具殺傷力之改造手槍
    罪及恐嚇罪二罪間，犯意各別，行為互殊，應予分論併罰。
    核被告就犯罪事實第一項(四)所為係犯刑法第三百零五條恐嚇
    致生危害安全罪。是被告所犯上開侵占遺失物罪、未經許可
    持有其他可發射子彈具有殺傷力之改造手槍罪、收受贓物罪
    、恐嚇罪間，均犯意各別，行為互殊，應予分論併罰。爰審
    酌槍砲彈藥之殺傷力強大，對社會治安危害至鉅，人民之生
    命、身體因槍砲之氾濫而無時不陷危險中，然被告竟無視於
    法律之禁止，非但未經許可，分別持有上開具殺傷力之改造
    手槍及改造子彈，已然對社會治安構成嚴重威脅、兼衡其犯
    罪後尚具悔意，輔以被告之素行、犯罪之動機、目的、手段
    、智識程度等一切情狀，分別量處如主文所示之刑，並均就
    罰金部分諭知易服勞役之折算標準，並依法定其應執行之刑
    ，以示懲儆。
三、扣案具殺傷力之改造手槍乙把（槍枝管制編號：00000
    00000號）及具殺傷力之子彈二顆，均係違禁物，應依
    刑法第三十八條第一項第一款之規定宣告沒收。至於已經試
    射完畢之子彈一顆，已喪失違禁物之性質，不予宣告沒收。
據上論斷，應依刑事訴訟法第二百七十三條之一第一項、第二百
九十九條第一項前段，修正前槍砲彈藥刀械管制條例第十一條第
四項、第十二條第四項，刑法第十一條前段、第二條第一項但書
、第三百三十七條、第三百四十九條第一項、第三百零五條、第
五十五條、第五十一條第五款、第七款、第四十二條第二項、第
三十八條第一項第一款，罰金罰鍰提高標準條例第一條前段、第
二條，現行法規所定貨幣單位折算新臺幣條例第二條，判決如主
文。
本案經檢察官鄧媛到庭執行職務。
中　　華　　民　　國　　94　　年　　4 　　月　　14　　日
                  刑事第六庭    法　官  絲鈺雲
以上正本證明與原本無異
如不服本判決應於送達後10日內向本院提出上訴狀
                                書記官　葉子榕
中　　華　　民　　國　　94　　年　　4 　　月　　14　　日
附錄本案論罪科刑法條全文
刑法第三百零五條
以加害生命、身體、自由、名譽、財產之事，恐嚇他人致生危害
於安全者，處二年以下有期徒刑、拘役或三百元以下罰金。
刑法第三百三十七條
意圖為自己或第三人不法之所有，而侵占遺失物、漂流物或其他
離本人所持有之物者，處五百元以下罰金。
刑法第三百四十九條
收受贓物者，處三年以下有期徒刑、拘役或五百元以下罰金。搬
運、寄藏、故買贓物或為牙保者，處五年以下有期徒刑、拘役或
科或併科一千元以下罰金。
因贓物變得之財物，以贓物論。
槍砲彈藥刀械管制條例第十一條
未經許可，製造、販賣或運輸第四條第一項第一款所稱其他可發
射金屬或子彈具有殺傷力之各式槍砲者，處五年以上有期徒刑，
併科新臺幣一千萬元以下罰金。
未經許可，轉讓、出租或出借前項所列槍砲者，處三年以上十年
以下有期徒刑，併科新臺幣七百萬元以下罰金。
意圖供自己或他人犯罪之用，而犯前二項之罪者，處無期徒刑或
七年以上有期徒刑，併科新臺幣一千萬元以下罰金。
未經許可，持有、寄藏或意圖販賣而陳列第一項所列槍砲者，處
一年以上七年以下有期徒刑，併科新臺幣七百萬元以下罰金。
第一項至第三項之未遂犯罰之。
槍砲彈藥刀械管制條例第十二條
未經許可，製造、販賣或運輸子彈者，處一年以上七年以下有期
徒刑，併科新台幣五百萬元以下罰金。
未經許可，轉讓、出租或出借子彈者，處六月以上五年以下有期
徒刑，併科新台幣三百萬元以下罰金。
意圖供自己或他人犯罪之用，而犯前二項之罪者，處三年以上十
年以下有期徒刑，併科新台幣七百萬元以下罰金。
未經許可，持有、寄藏或意圖販賣而陳列子彈者，處五年以下有
期徒刑，併科新台幣三百萬元以下罰金。
第一項至第三項之未遂犯罰之。
